【裁判字號】    91,交簡上,58
【裁判日期】    920918
【裁判案由】    公共危險
【裁判全文】
臺灣桃園地方法院刑事判決                        九十一年度交簡上字第五八號
    上  訴  人  甲○○
右上訴人因公共危險案件，不服本院中壢簡易庭九十年度壢交簡字第一四○三號，九
十一年一月十五日第一審判決（起訴案號：台灣桃園地方法院檢察署九十年度偵字第
一八一八九號）提起上訴，本院判決如左：
    主  文
原判決撤銷。
甲○○服用酒類，不能安全駕駛動力交通工具而駕駛，處拘役參拾日，如易科罰金，
以佰元折算壹日。
    事  實
一、甲○○明知服用酒類不能安全駕駛動力交通工具時，不得駕駛動力車輛，仍於九
    十年十月二十二日二十三時五十三分許，酒後已不能駕駛動力車輛時，騎乘牌號
    ＪＭ八─三三六號重型機車，行經桃園縣大園鄉台四線與果林街口處，為警攔檢
    查獲，經測試其呼氣酒精濃度值為每公升○‧六二毫克。
二、案經桃園縣警察局大園分局報請臺灣桃園地方法院檢察署檢察官偵查起訴。
    理  由
一、右開事實業據被告甲○○坦承在卷，核證人，即桃園縣警察局大園分局觀音派出
    所警員乙○○於本院調查時證述之情節相符，並有酒測結果單一紙附卷可稽。又
    依照交通部運輸研究所七十九年八月對駕駛人行為之研究（酒醉駕車對駕駛行為
    之分析研究）指出，吐氣每公升酒精含量零點二五mg等於血液中酒精濃度（
    Blood Alcohol Con- centration簡稱BAC）百分之零點零五（亦即每100ml血液
    中含50mg酒精），而（1）BAC到達百分之0.03至百分之0.05時，對駕駛能力之影
    響為：多數駕駛人心境逐漸變幻不定、視覺與反應靈敏性減弱、對速度及距離的
    判斷力差。對心理行為之影響為：觀察力逐漸欠缺、心情漸趨輕鬆、自信心增加
    、多話、精神狀態處於陶醉感。（2）BAC到達百分之0.05至百分之0.08時，對駕
    駛能力之影響為：反應遲鈍、駕駛能力受損、遲而不決或決而不行。對心理行為
    之影響為：情緒鬆弛、感情與行為趨向誇張、肌肉不協調、精神處於興奮狀態。
    （3 ）BAC到達百分之0. 08至百分之0.15時，對駕駛能力之影響為：判斷力嚴重
    受到影響、體能與精神協調受損、駕駛之體能困難增加。對心理行為之影響為：
    產生情緒異常現象、步伐不平穩、言語不清、反應惡劣、記憶及判斷力受損、精
    神處於錯亂狀態。（4）超過百分之0.15，對駕駛能力之影響為：視線搖晃、駕
    駛已進入恍惚狀態、判斷及理解遭到扭曲、駕駛不穩定。對心理行為之影響為：
    意識不明、嘔吐、站、走及講話困難、責任感喪失、精神處於麻痺狀態。（5）
    超過百分之0.5，對駕駛人能力之影響為：無法開車。對心理行為之影響為：爛
    醉如泥、失去知覺可能致死、精神處於昏睡狀態。本件被告服用酒類後駕駛汽車
    ，經警測試其呼氣中酒精濃度值為每公升○．六二毫克，對照上開交通部之研究
    報告，被告血液酒精濃度為百分之零點一二四，對其駕駛能力之影響為：「判斷
    力嚴重受到影響、體能與精神協調受損、駕駛之體能困難增加」，對心理行為之
    影響為「產生情緒異常現象、步伐不平穩、言語不清、反應惡劣、記憶及判斷力
    受損、精神處於錯亂狀態」等情，是本案被告顯然已達不能安全駕駛動力交通工
    具之程度無疑。本件事證明確，被告犯行堪以認定。
二、核被告所為，係犯刑法第一百八十五條之三之服用酒類，不能安全駕駛動力交通
    工具而駕駛罪。原審適用前開規定，據以論罪科刑，固非無見。惟查被告前於八
    十五年間因違反麻醉藥品管理條例案件，經本院於八十五年八月九日，以八十五
    年度易字第一六五七號刑事判決，判處有期徒刑六月確定，並於同年十月七日易
    科罰金執行完畢，有台灣高等法院被告全國前案紀錄表一份在卷可稽。是其於「
    九十年十月二十二日」為本件犯行時，已逾前開徒刑執行完畢後五年，故其本件
    所為尚不構成累犯。原審誤認其所為構成累犯，並加重其刑，顯然有違。上訴意
    旨請求從輕量刑，為有理由。原判決既有違法之處，自應予以撤銷，並由本院自
    為判決。爰審酌被告之素行不佳、酒測值尚非極高，且係第一次觸犯公共危險罪
    、犯後坦承，態度良好，公訴人亦請為從輕量處等一切情狀，量處如主文所示之
    刑，並諭知易科罰金之折算標準，以資懲儆。
三、據上論斷，應依刑事訴訟法第四百五十五條之一第三項、第三百六十九條第一項
    前段、第三百六十四條、第二百九十九條第一項前段，刑法第一百八十五條之三
    、刑法第四十一條第一項前段，罰金罰鍰提高標準條例第二條，判決如主文。
本案經檢察官吳廣莉到庭執行職務。
中      華      民      國    九十二    年      九      月     十八     日
                                  臺灣桃園地方法院交通法庭
                                      審判長法  官  周政達
                                            法  官  陳永來
                                            法  官  潘進順
右正本證明與原本無異。
不得上訴。
                                            書記官  陳玉芬
中      華      民      國    九十二    年      九      月     十八     日
附論罪科刑依據之法條：
中華民國刑法第一百八十五條之三
服用毒品、麻醉藥品、酒類或其他相類之物，不能安全駕駛動力交通工具
而駕駛者，處一年以下有期徒刑、拘役或三萬元以下罰金。


司法院資訊處製作；財團法人民間司法改革基金會備份。
